臺灣臺北地方法院刑事判決
110年度易字第707號
公  訴  人  臺灣臺北地方檢察署檢察官
被      告  陳建亨


上列被告因妨害自由案件，經檢察官聲請簡易判決處刑（110年
度偵字第17311號），本院認不宜逕以簡易判決處刑（110年度簡
字第1826號），改依通常程序審理，並判決如下：
    主  文
陳建亨犯恐嚇危害安全罪，處拘役伍拾日，如易科罰金，以新臺
幣壹仟元折算壹日。
    犯罪事實
一、陳建亨於民國110年1月29日12時58分許，在臺北市○○區○○○
    路000巷0弄0號前，因不滿周育辰騎乘機車停放在該處，妨
    礙其收取該處之資源回收物，先按喇叭後，竟基於恐嚇危害
    安全之犯意，接續持鐵鎚向周育辰揮舞，並以鐵鎚敲擊地面
    3下，再高舉鐵鎚向周育辰恫稱：「我不走，我跟你玩」之
    言論，以此加害生命、身體及自由之事恐嚇，足使周育辰心
    生畏懼，致生危害於安全。
二、案經周育辰訴由臺北市政府警察局松山分局報告臺灣臺北地
    方檢察署檢察官偵查後聲請以簡易判決處刑。
    理  由
壹、證據能力
一、按被告以外之人於審判外之言詞或書面陳述，除法律有規定
    者外，不得作為證據；又被告以外之人於審判外之陳述，雖
    不符合同法第159條之1至第159條之4之規定，但經當事人於
    審判程序同意作為證據，法院審酌該言詞陳述或書面陳述作
    成時之情況，認為適當者，亦得為證據；刑事訴訟法第159 
    條第1項、第159條之5第1項分別定有明文。本判決下列引用
    之供述證據，檢察官、被告陳建亨均同意作為證據，復未於
    言詞辯論終結前聲明異議【見110年度易字第707號卷（下稱
    易卷）第29至31頁】，本院審酌該證據資料製作時之情況，
    認為並無不可信或不適當之情事，依刑事訴訟法第159條之5
    第1項規定，均有證據能力。
二、另本判決所援引之非供述證據，因檢察官、被告於本院審理
    時均未爭執證據能力，且亦無顯有不可信之情況或不得作為
    證據之情形，復經本院依法踐行調查證據之程序，自均具有
    證據能力。
貳、實體事項
一、認定犯罪事實所憑證據及理由
    上開犯罪事實，業據被告於審理中坦承不諱（見易卷第36頁
    ），核與證人即告訴人周育辰之證述大致相符【見110年度
    偵字第17311號卷（下稱偵卷）第5至6頁、第24頁及其背面
    】，並經本院勘驗告訴人手機拍攝之現場錄影光碟結果如附
    表所示，此有上開錄影光碟、本院勘驗筆錄及擷取照片在卷
    可稽（見易卷第31至55頁）。是被告上開任意性自白與事實
    相符，應堪採信。本案事證已臻明確，堪以認定，應予依法
    論科。
二、論罪科刑
  ㈠核被告所為，係犯刑法第305條之恐嚇危害安全罪。被告所為
    之恐嚇行為，皆係基於同一糾紛，出於恐嚇之單一決意所為
    ，犯罪時間接近，且侵害同一被害人之法益，各行為之獨立
    性薄弱，在刑法評價上，應視為數個舉動之接續施行，合為
    包括之一行為予以評價，較為合理，屬接續犯，僅論以一罪
    。起訴書雖未就敘及被告以鐵鎚敲擊地面3下，再高舉鐵鎚
    向告訴人恫稱：「我不走，我跟你玩」之言論，惟「檢察官
    就犯罪事實一部起訴者，其效力及於全部」，刑事訴訟法第
    267條定有明文，本院自得就被告所犯具有接續犯實質上一
    罪之「恐嚇行為」加以認定審理，併予敘明。
  ㈡爰以行為人之責任為基礎，審酌被告因行車、搬運物品與告
    訴人發生糾紛，不思理性解決，未克制情緒，竟以鐵鎚揮舞
    、敲擊地面及言語恫嚇告訴人，造成其心生畏懼，飽受驚嚇
    ，並係在大庭廣眾下所為，對於社會治安顯有危害，實應譴
    責，衡其於審理時仍一度否認有何恐嚇犯行，經本院提示卷
    證後，始坦承犯行之犯罪態度，迄今仍未曾徵得告訴人之諒
    解，暨告訴人所陳量刑意見（見易卷第23頁），以及被告自
    陳受有國中畢業之教育程度、案發當時是貨車司機、現今無
    業，有父母親需其扶養之家庭經濟狀況等一切情狀（見易卷
    第36頁），量處如主文所示之刑，並諭知易科罰金之折算標
    準。
據上論斷，應依刑事訴訟法第299條第1項前段，刑法第305條、
第41條第1項前段，刑法施行法第1條之1第1項，判決如主文。
本案經檢察官陳弘杰聲請簡易判決處刑，檢察官郭昭吟到庭執行
職務。
中　　華　　民　　國　　110 　年　　12　　月　　8 　　日
　　　　　　　　　刑事第四庭    法　官　吳明蒼
上正本證明與原本無異。 
如不服本判決應於收受送達後20日內向本院提出上訴書狀，並應
敘述具體理由；其未敘述上訴理由者，應於上訴期間屆滿後20日
內向本院補提理由書（均須按他造當事人之人數附繕本）「切勿
逕送上級法院」。告訴人或被害人如對於本判決不服者，應具備
理由請求檢察官上訴，其上訴期間之計算係以檢察官收受判決正
本之日期為準。 因疫情而遲誤不變期間，得向法院聲請回復原
狀。
　　　　　　　　　　　　　　　　書記官　陳韻宇
中　　華　　民　　國　　110 　年　　12　　月　　8 　　日
附錄本案論罪科刑法條全文：
中華民國刑法第305條
以加害生命、身體、自由、名譽、財產之事恐嚇他人，致生危害
於安全者，處2年以下有期徒刑、拘役或9千元以下罰金。

附表：
勘驗內容（檔案名稱為「0000000現場影像」） 檔案時間00：00：00至00：01：54 告訴人以手機於臺北市○○區○○○路000巷0弄0號前拍攝，其未出現在畫面中，一台熊貓外送之機車和車牌號碼000-0000號之藍色自小貨車停靠於道路旁，身穿黑色長袖外套卡其色長褲之被告右手持鐵鎚站著面對鏡頭 被告：拍三小？（閩南語） 告訴人：不是啊，我沒怎麼樣啊 被告：你拍三小？不然拿手機幹什麼？（閩南語）（右手舉高鐵鎚，如圖一，見易卷第39頁） 告訴人：我沒怎麼樣，我在等餐而已啊 被告：我看你（閩南語）（右手舉高鐵鎚，如圖二，見易卷第41頁） 告訴人：我沒怎麼啊，你剛過來一直按喇叭，我停在這，我也沒講話，我什麼都沒說啊 （被告右手持鐵鎚不斷揮舞，如圖三，見易卷第43頁） 告訴人：我都沒有講話，啊你就這樣一直罵我，啊又要作勢要打我是… 被告：我現在 我是有辦法載嗎？（閩南語）（右手持鐵鎚舉向熊貓外送之機車和藍色自小貨車中間區域，如圖四，見易卷第45頁） 告訴人：你可以啊，啊如果我擋到你，我就借你過就好了，那我現在也借你過，我也沒講話，那你現在是什麼情況？（被告右手持鐵鎚不斷揮舞，如圖五，見易卷第47頁）我完全沒有怎麼樣啊，對啊，啊你現在是？ 被告：不然你現在拿手機是？（右手舉高鐵鎚，如圖六，見易卷第49頁） 告訴人：我在等餐啊，我在等餐我當然要拿手機啊，對啊，啊我現在位子也讓你了，啊有需要這樣嗎？ 被告：讓…你讓，我要載這堆，我有辦法載嗎？（閩南語）（右手持鐵鎚舉向熊貓外送之機車和藍色自小貨車中間區域，如圖七，見易卷第51頁） 告訴人：啊我現在不是讓你過了嗎？我剛剛只是在這邊等餐而已嘛，啊我不知道你要來，啊你一過來就一直按喇叭這樣，啊我也不知道你什麼意思啊，我如果知道你要載，你就說你要載，啊我就往前移讓你過就好了啊，啊你有需要這樣罵我髒話或甚至拿鐵鎚要作勢打我，有需要這樣嗎？不用吧？ …… 被告：你是要怎樣？（轉身以鐵鎚敲擊地面3下），你是要怎樣？沒關係，你說，你是要怎樣？（閩南語） 告訴人：好不好？沒有，不好意思啦，你就去搬好不好，我等我的餐好不好？可以嗎？不好意思，對不起，我擋到你的路，好不好？對不起，可以嗎？不好意思，好不好？我等我的餐，你做你的，我不會影響到你，好不好？不好意思，對不起，可以嗎？ 檔案時間00：01：55至00：02：39 被告：我不走，我跟你玩（閩南語）（右手舉高鐵鎚，如圖八，見易卷第53頁） 告訴人：我 我沒有怎麼樣啊，啊你為什麼要這樣對我？我哪裡得罪到你？ 被告：擋到林北的路（閩南語） 告訴人：蛤？ 被告：擋到林北的路（閩南語） 告訴人：喔 有需要這樣嗎？ 被告：我不走，我跟你玩（閩南語）（右手舉高鐵鎚，如圖九，見易卷第55頁） ……